【裁判字號】    91,訴,1457
【裁判日期】    920530
【裁判案由】    搶奪等
【裁判全文】
臺灣彰化地方法院刑事判決                        九十一年度訴字第一四五七號
    公  訴  人  臺灣彰化地方法院檢察署檢察官
    被      告  庚○○
                乙○○
                顏吉利
右列被告等因搶奪等案件，經檢察官提起公訴（九十一年度偵字第七三一四號）及移
號、第一四０六號、第二二六八號、第三０五七號、第三０五八號），追加起訴（被
告顏吉利部分，九十二年度偵字第二二六七號、第三０六一號），本院判決如左：
        主  文
庚○○連續竊盜，處有期徒刑捌月；又共同連續意圖為自己不法之所有，而搶奪他人
之動產，處有期徒刑貳年肆月。應執行有期徒刑貳年拾月。
乙○○共同連續意圖為自己不法之所有，而搶奪他人之動產，處有期徒刑壹年拾月。
顏吉利共同意圖為自己不法之所有，而搶奪他人之動產，處有期徒刑拾月；又牙保贓
物，處有期徒刑參月，應執行有期徒刑壹年。
        事  實
一、庚○○曾於民國九十一年六月間因搶奪等案件，經本院於九十一年十月十一日判
    處應執行有期徒刑十一月確定（現執行中）。仍不知警惕，與乙○○、顏吉利分
    別共同基於意圖為自己不法所有之概括犯意聯絡，（一）先於九十一年九月二日
    二十時四十分許，乙○○騎乘其所有之不詳車號機車（已售予他人）後載庚○○
    ，在彰化縣永靖鄉○○路○段「五福農會」對面，趁甲○○不備之際，由庚○○
    下手搶奪甲○○所有之皮包一只（內有身份證、保險單、印章、提款卡、健保卡
    、新台幣（下同）二百元及行動電話一支），得手後逃逸。（二）再於九十一年
    十月二日二十時許，庚○○與乙○○賡續前開搶奪犯意，乙○○騎乘上開不詳車
    號機車後載庚○○，在彰化縣員林鎮○○路五八五號前，趁吳庭妤不備之際，由
    庚○○下手搶奪吳庭妤所有之皮包一只（內有身分證、照、健保卡、信用卡各一
    張、行動電話一支、現金一萬二千元），得手後逃逸。（三）庚○○賡續前開搶
    奪犯意，與顏吉利共同基於意圖為自己不法所有之概括犯意聯絡，於九十一年十
    月十九日十時許，顏吉利騎乘車牌號碼ＫＱＬ－八０二號重型機車後載庚○○，
    在彰化縣永靖鄉○○村○○路「中油加油站」前，趁癸○○不備之際，由庚○○
    下手搶奪癸○○所有置所騎乘機車腳踏板上之皮包一只（內有現金一千八百元、
    行動電話一支、身分證、信用卡、駕照等物），得手後逃逸。（四）嗣庚○○與
    乙○○賡續前開搶奪犯意，乙○○騎乘車牌號碼ＫＱＬ－八０二號重型機車搭載
    庚○○，於九十一年十月十九日十三時二十分許，在彰化縣永靖鄉○○路○段九
    十號前，趁戊○○不注意之際，由庚○○下手從戊○○後方搶奪其置於機車腳踏
    板上之皮包一個（內有現金一千三百元、行動電話二支、金融卡、信用卡、身分
    證、駕照、健保卡等物），得手後於逃逸之際，為警發現而當場逮捕乙○○，庚○○則乘隙逃逸。
二、庚○○另基於意圖為自己不法所有之概括犯意，（一）先於九十一年十月十二日
    十九時許，在彰化縣北斗鎮○○里○○路二四九號前，見辛○○所有之車牌號碼
    ＮＶＣ－八００號重型機車停於該處，即以自備鑰匙（未扣案）發動該機車加以
    竊取，得手後逃逸。（二）再於九十一年十月十八日某時，賡續前開竊盜犯意，
    在彰化縣田尾鄉閒逛時，見丙○○所有之車牌號碼ＫＱＬ－八０二號重型機車放
    置於路旁草叢內，且機車鑰匙未取下，即於翌日即九十一年十月十九日上午某時
    ，告知不知情之乙○○，其機車停在路旁，要乙○○以機車載其前往騎乘，乙○○乃載庚○○至上址後即離去，庚○○下車後即加以竊取，得手後逃逸。（三）
    庚○○又賡續前開竊盜犯意，於九十一年十月二十八日十五時許，與子○○（另
    由檢察官聲請本院簡易判決處刑）基於共同犯意之聯絡，侵入林麗萍所有之彰化
    縣北斗鎮○○里○○路四之五十號行竊（侵入住宅部分未據告訴），正於翻動抽
    屜之際，適林麗萍之母壬○○返家，其見狀乃質問庚○○等在做何事，庚○○等
    見狀乃心虛逃逸而未遂。
三、顏吉利對於庚○○持有之ＮＯＫＩＡ廠牌之型號八三一０號行動電話（係庚○○
    與乙○○於九十一年十月二日二十時許，在彰化縣員林鎮○○路五八五號前，搶
    奪吳庭妤之物）係屬來源不明之贓物，顏吉利已懷疑該行動電話之來源不明，可
    能係贓物，竟仍基於牙保贓物之不確定故意，於九十一年十月五日十七時許，帶
    同庚○○前往彰化縣北斗鎮○○路○段九十一號之「成益通訊行」，由顏吉利以
    三千五百元之代價將上開行動電話賣予不知情之張清益，得款後再將款項交給庚○○。
四、案經彰化縣警察局北斗分局報請台灣彰化地方法院檢察署檢察官偵查起訴及移送
    併辦、自動偵查後追加起訴。
        理  由
一、按於第一審辯論終結前，得就本案相牽連之犯罪，追加起訴；又數人共犯一罪或
    數罪、犯與本罪有關係之贓物罪者，為相牽連之案件，刑事訴訟法第二百六十五
    條第一項前段、第七條第二款、第四款分別定有明文。本件公訴人追加起訴被告
    顏吉利與被告庚○○共同搶奪及為被告庚○○牙保贓物，依前揭規定追加起訴，
    核無不合，應予准許，先予敘明。
二、右揭犯罪事實，業據被告庚○○、乙○○、顏吉利分別於警、偵訊中及本院審理
    時坦承不諱。核與被害人甲○○、吳婷妤、癸○○、戊○○、辛○○、丙○○、
    林麗萍及證人張清益、壬○○，共同被告子○○分別於本院審理時及警訊時之指
    述及證述情節相符。此外，復有被害人丙○○、戊○○、辛○○出具之贓物認領
    保管單、贓物照片，及車輛竊盜、車牌失竊資料個別查詢報表－查詢車輛認可資
    料等在卷可稽。足徵被告等之自白均與事實相符，本件事證明確，被告等犯行，
    堪以認定。
三、核被告庚○○所為，係犯刑法第三百二十條第一項之竊盜罪、第三百二十條第一
    項、第三項之竊盜未遂罪、第三百二十五條第一項之搶奪罪。被告乙○○所為，
    係犯刑法第三百二十五條第一項之搶奪罪。被告顏吉利所為，係犯刑法第三百二
    十五條第一項之搶奪罪、第三百四十九條第二項之牙保贓物罪。被告庚○○與子
    ○○共同竊盜未遂部分，及分別與被告乙○○、顏吉利搶奪部分，分別有犯意聯
    絡及行為分擔，與子○○為竊盜未遂之共同正犯，與被告乙○○、顏吉利均分別
    為搶奪罪之共同正犯。被告庚○○多次竊盜、搶奪犯行，被告乙○○多次搶奪犯
    行，均時間緊接，所犯又係構成要件相同之罪名，均顯係基於概括犯意反覆為之
    ，均為連續犯，應分別依刑法第五十六條之規定，被告庚○○論以刑法第三百二
    十條第一項之竊盜罪及刑法第三百二十五條第一項之搶奪罪，被告乙○○論以刑
    法第三百二十五條第一項之搶奪罪，並均加重其刑。又檢察官移送併辦被告庚○○竊盜、搶奪部分，被告乙○○搶奪部分雖均未據起訴，然與前開起訴竊盜及搶
    奪有罪部分，分別有連續犯之裁判上一罪關係，本院自均應一併審究。另檢察官
    認被告庚○○竊取機車係為搶奪之用，然被告庚○○於本院供稱，行竊機車僅係
    為代步之用，與搶奪無關，業據其供明在卷無訛，其所犯前開二罪間顯無牽連關
    係，非屬牽連犯，檢察官認係牽連犯容有誤會，其所犯前開二罪，應予分論併罰
    。被告顏吉利所犯前開二罪，行為互殊，犯意各別，應予分論併罰。爰審酌被告
    等之品性、年輕力壯不思上進，率爾竊盜、搶奪他人財物、牙保贓物，及其犯罪
    動機、目的、均是被告乙○○、顏吉利騎乘車後載被告庚○○，由被告庚○○下
    手行搶，犯後均坦承犯行，態度尚佳等一切情狀，分別量處如主文所示之刑，被
    告庚○○、顏吉利部分並分別定其應執行之刑，以示懲處。至被告庚○○行竊之
    鑰匙一把未經扣案，並據被告庚○○丟棄，業據被告庚○○供明在卷，既已滅失
    ，不予宣告沒收，併予敘明。
三、公訴意旨另以：被告乙○○基於意圖為自己不法所有之犯意，於九十一年十月五
    日十九時許，在彰化縣永靖鄉○○路與永興路口，見己○○隻身騎乘機車，認有
    機可趁，遂由己○○後方衝撞其所騎機車，並出手搶奪己○○置於機車腳踏板之
    皮包一只（內有現金一千一百八十元及身分證、學生證、信用卡、行動電話一支
    等物），得手後逃逸云云。訊據被告乙○○堅決否認有前揭犯行，辯稱：當天晚
    上伊到丁○○經營的髮廊找伊太太，伊並無搶奪己○○之財物等語。經查：證人
    丁○○於本院審理時證稱：被告乙○○於九十一年十月五日晚上六、七點時確有
    到伊經營之髮廊找他老婆，但一下就走了等語明確。又被害人己○○於九十二年
    一月二十七日於本院調查時陳稱：搶伊之人不是在場之乙○○搶的，是庚○○搶
    伊，伊在警局指認的人是庚○○而非乙○○等語屬實。另於本院九十二年一月三
    十日調查時陳稱：是乙○○搶的，而非庚○○所搶，伊在警局是指認照片；伊被
    搶時，搶伊之人頭戴半罩式安全帽，嘴巴並遮起來，其他部分看的到，他是從後
    面搶伊，他靠近伊時有減速，伊也減速，側身看他，因伊的皮包放在腳踏板，他
    低下身來搶等語。是被害人己○○之指認前後不一，且行搶之人係頭戴半罩式安
    全帽，被害人僅係側身看行搶之人，則其得否明確看清楚行搶之人，顯有疑問，
    不能以被害人己○○於警局之指認，即認定被告乙○○係行搶之人。故被告乙○○前揭所辯其非行搶之人，尚堪採信。此外，復查無其他積極證據足以認被告乙○○有搶奪被害人己○○，不能證明被告乙○○此部分犯行，然公訴人認被告乙○○此部分犯行與前開有罪部分有連續犯之裁判上一罪關係，爰不另為無罪之諭
    知。
據上論斷，應依刑事訴訟法第二百六十五條第一項前段、第二百九十九條第一項前段
，刑法第二十八條、第五十六條、第三百二十條第一項、第三百二十五條第一項、第
三百四十九條第二項、第五十一條第五款，罰金罰鍰提高標準條例第一條前段，判決
如主文。
本件經檢察官林裕斌到庭執行職務。
中      華      民      國      九十二    年      五      月    三十    日
                                臺灣彰化地方法院刑事第一庭
                                    法      官  陳  秋  錦
右正本證明與原本無異。
如不服本判決，應於判決送達後十日內，向本院提出上訴狀（須附繕本）。
告訴人或被害人對於判決如有不服具備理由請求檢察官上訴者，其上訴期間之計算係
以檢察官收受判決正本之日期為準。
                                    法院書記官  于  淑  真
中      華      民      國      九十二    年      五      月    三十    日
刑法第三百二十條
意圖為自己或第三人不法之所有，而竊取他人之動產者，為竊盜罪，處五年以下有期
徒刑、拘役或五百元以下罰金。
意圖為自己或第三人不法利益，而竊佔他人之不動產者，依前項之規定處斷。
前二項之未遂犯罰之。
刑法第三百二十五條
意圖為自己或第三人不法之所有，而搶奪他人之動產者，處六月以上五年以下有期徒
刑。
因而致人於死者，處無期徒刑或七年以上有期徒刑，致重傷者，處三年以上十年以下
有期徒刑。
第一項之未遂犯罰之。
刑法第三百四十九條
收受贓物者，處三年以下有期徒刑、拘役或五百元以下罰金。
搬運、寄藏、故買贓物或為牙保者，處五年以下有期徒刑、拘役或科或併科一千元以
下罰金。
因贓物變得之財物，以贓物論。


司法院資訊處製作；財團法人民間司法改革基金會備份。
